臺灣花蓮地方法院刑事判決　　　　　　　　　　　　　九十一年度花易字第五號
　　聲　請　人　臺灣花蓮地方法院檢察署檢察官
　　被　　　告　姚德和　男三十四歲( 民國五十七年二月二十六日生)
　　　　　　　　　　　　住花蓮縣○○鄉○○村○○○街○○○號
　　　　　　　　　　　　居花蓮縣○○鄉○○村○○○○街○○○號（指定送達

　　　　　　　　　　　　身分證統一編號：Ｕ一二■C五■C七三八四號
右列被告因賭博案件，經檢察官聲請以簡易判決處刑（九十年度偵字第六三八號），
本院認為應適用通常程序審判，並判決如左：
    主  文
姚德和無罪。
    理  由
一、台灣花蓮地方法院檢察署聲請簡易判決處刑書意旨略以：被告姚德和於民國八十
    九年十二月間，與花蓮縣信鴿協會宜昌支會會長蘇正霖、會員張勝治（所涉賭博
    罪嫌已經本院判決有罪）等人，在該會會址花蓮縣○○鄉○○村○○路○○號公
    眾得出入之場所，以信鴿為賭博工具，就特定信鴿下注，視信鴿飛返之速度決定
    輸贏，因認被告涉犯刑法第二百六十六條第一項前段賭博罪嫌云云。
二、按犯罪事實應依證據認定之，無證據不得推定其犯罪事實；又不能證明被告犯罪
    者，應諭知被告無罪之判決，刑事訴訟法第一百五十四條、第三百零一條第一項
    分別定有明文。又事實之認定，應憑證據，如未能發現相當證據，或證據不足以
    證明，自不能以推測或擬制之方法，為裁判基礎（最高法院四十年台上字第八六
    號判例參照）。再者，認定不利於被告之事實，須依積極證據，苟積極證據不足
    為不利於被告事實認定時，即應為有利於被告之認定，更不必有何有利之證據（
    最高法院三十年上字第八一六號判例）；而所謂「積極證據足以為不利被告事實
    之認定」係指據為訴訟上證明之全盤證據資料，在客觀上已達於通常一般之人均
    不致於有所懷疑，而得確信被告確曾犯罪之程度，若未達到此一程度，而有合理
    懷疑之存在時，即無從為有罪之認定（最高法院七十六年台上字第四九八六號判
    例）。
三、訊據被告則堅決否認其涉前開公訴人所指之罪嫌，辯稱：我只是受朋友之託去向
    蘇正霖拿鴿子的腳環，並於拿腳環時在名冊上簽名，沒想到因此受到牽連，我不
    是該信鴿協會之會員，也沒有在信鴿比賽時下注參與賭博等語。經查：同案被告
    蘇正霖、張勝治固於警訊中均供稱被告姚德和有於八十九年十二月間以信鴿為賭
    博工具，就特定信鴿下注，視信鴿飛返之速度決定輸贏賭博財物云云（警訊卷十
    、十七頁筆錄參照），惟蘇正霖於本院訊問時則改稱其是聽張勝治所述而為上開
    供詞，被告姚德和只是來領腳環，實際上並未下注，也未賭博等情（本院訊問筆
    錄一份參照），可見同案被告蘇正霖之供詞前後不一，已有瑕疵；又卷內所附會
    員名冊總表上登載之會員，其中王素珠、葉步登、李淑如、陳永源、李桂清、黃
    春輝、紀金獅、廖盧基、高宏福、施水財均未參與賭博，有王素珠等人於警訊中
    陳述可參，是自不能以被告之姓名登載在上開會員名冊總表上，即推論被告有賭
    博犯行。綜上所述，本案除蘇正霖上開有瑕疵之供述，及張勝治前揭陳述外，並
    無其他證據可以佐證被告有聲請人所指之賭博犯行，本院認本案依上開證據據資
    料，在客觀上尚未達於通常一般之人均不致於有所懷疑，而得確信被告確曾犯罪
    之程度，此外，再經本院依職權調查結果後，亦無其他確切之證據足認被告涉有
    本件犯行，依據前述說明，自應對被告為無罪之諭知。
據上論斷，應依刑事訴訟法第四百五十二條、第三百零一條第一項判決如主文。
中　　　　華　　　　民　　　國　　九十一　　年　　二　　月　　二十七　　日
　　                              臺灣花蓮地方法院刑事庭
    　　                              法　　  官 楊 碧 惠
 
右正本證明與原本無異。
如對本判決不服，應於送達後十日內，向本院提出上訴狀。（應抄附繕本）
 
        　　                          法院書記官 李 閔 華
中　　　華　　　民　　　國　　九十一　　年　　　二　　　月　　二十七　　日